臺灣臺北地方法院刑事判決　　　　　　　93年度易字第1686號
　　公　訴　人　臺灣臺北地方法院檢察署檢察官
　　被　　　告　甲○○
上列被告因竊盜案件，經檢察官聲請以簡易判決處刑（九十三年
度速偵字第五０二號），本院受理後（受理案號為九十三年度簡
字第二八一九號），認不宜逕以簡易判決處刑，本院適用通常訴
訟程序判決如下：
    主    文
甲○○竊盜，累犯，處有期徒刑月，如易科罰金，以佰元折
算壹日。
    犯罪事實
一、甲○○雖罹患有情感性精神病，惟其對於外界事務並未欠缺
    全然缺乏知覺理會及判斷作用，亦無較普通人之平均程度有
    任何顯然減退之情形，竟意圖為自己不法之所有，於民國九
    十三年十一月三日十八時四十分許，在台北縣新店市○○路
    三二二號「生活工場」百貨店（以下稱生活工場）內，趁店
    長乙○○正在一樓櫃檯不注意之際，徒手竊取該店內價值共
    計新台幣九百六十元之牙刷八支、小鏟子三支、手工香皂二
    個、布娃娃一個及吊飾娃娃一個，得手後將其上開竊得之物
    品藏放於自己所有之黑色皮包，嗣經同為在該店購物之姓名
    年籍不詳消費者當場發現，即告知乙○○上開狀況，而在甲
    ○○欲離開該店之際，旋為乙○○發現並攔下，經乙○○報
    警處理而知上情。
二、案經乙○○訴由台北縣政府警察局新店分局報告台灣台北地
    方法院檢察署檢察官偵查聲請以簡易判決處刑，本院受理後
    認為不宜逕以簡易判決處刑，改依通常訴訟程序。
    理    由
一、證據之認定：
  上述犯罪事實，業據告訴人乙○○於警詢中供述明確（偵查卷
  第九頁至第十一頁調查筆錄參照），且有告訴人乙○○為領回
  為被告所竊取前開物品，而所立具之贓物認領保管收據一紙在
  卷足憑（偵查卷第十四頁參照），且被告於警詢、檢察官偵查
  及於本院九十四年三月九日審理時亦均對前開犯罪事實坦承不
  諱（偵查卷第四頁至第八頁調查筆錄、第三十八頁至第三十九
  頁訊問筆錄，及本院當日審判筆錄參照），是依(一)告訴人乙○
  ○之供述及(二)由告訴人乙○○立具之前開贓物認領保管收據等
  補強證據已足資擔保被告於警詢、檢察官偵查及本院審理中所
  為之上開任意性自白具有相當程度之真實性，而得使本院確信
  被告前述自白之犯罪事實確屬真實，從而依刑事訴訟法第一百
  五十六條第一項「被告之自白，非出於強暴、脅迫、利誘、詐
  欺、疲勞訊問、違法羈押或其他不正之方法，且與事實相符者
  ，得為證據。」及同條第二項「被告之自白，不得作為有罪判
  決之唯一證據，仍應調查其他必要之證據，以察其是否與事實
  相符。」規定，本院自得依被告前述自白及各該補強證據認定
  被告確有為前述犯行，本件之事證明確，被告之犯行堪以認定
  。
二、論罪科刑之法律適用：
  (一)核被告甲○○所為，係犯刑法第三百二十條第一項之竊盜罪
    。
  (二)查被告前於(1)八十九年二月間因犯竊盜案件，經本院判處有
    期徒刑四月，緩刑二年，嗣並經確定（八十九年度易字第四
    三號）；又於(2)八十九年九月間因犯竊盜案件，經本院判處
    罰金銀元五千元，亦經確定（八十九年度簡字第七五七號）
    ；再於(3)九十年六月間因犯竊盜案件，經本院判處罰金銀元
    五千元（九十年度簡字第一六四六號），亦經確定；復於(4)
    九十一年十月間再因犯竊盜案件，經本院判處罰金銀元五千
    元，並經確定（九十一年度簡字第二一五八號）；最後於(5)
    九十三年二月間因犯竊盜案件，經本院判處有期徒刑二月（
    九十三年度簡字第二六七號），判決確定後於九十三年四月
    二十三日易科罰金執行完畢，以上有台灣高等法院前案紀錄
    表一份在卷可稽，並經本院調閱被告所犯前開案件核閱無誤
    ，有被告所犯上開各案件之判決書在卷可稽。被告於其所犯
    上開(5)案件受有期徒刑執行完畢後，五年內再犯本件有期徒
    刑以上之罪，為累犯，應依刑法第四十七條之規定加重其刑
    。
  (三)爰審酌被告之犯罪動機、目的、手段、犯罪所造成之損害、
    所竊取財物之價值不高，及其犯後坦承犯行犯後態度良好等
    一切情狀，本院認全程到庭實行公訴之檢察官向本院對被告
    具體求處判處有期徒刑三月，要與被告之犯行相當，爰依檢
    察官之具體求刑對被告量處如主文所示之刑，並諭知易科罰
    金之折算標準。
  (四)又被告於本院審理時，雖一再請求本院得以對其為緩刑之宣
    告，惟依刑法第七十四條「受二年以下有期徒刑、拘役或罰
    金之宣告，而有左列情形之一，認為以暫不執行為適當者，
    得宣告二年以上五年以下之緩刑，其期間自裁判確定之日起
    算：一  未曾受有期徒刑以上刑之宣告者。二  前受有期徒
    刑以上刑之宣告，執行完畢或赦免後，五年以內未曾受有期
    徒刑以上刑之宣告者。」規定，法院對於認定有罪之被告欲
    為緩刑之宣告，乃必需符合(1)被告之前從未受過有期徒刑以
    上刑之宣告或(2)被告之前雖受過有期徒刑以上刑之宣告，但
    本案之犯行已在前案執行完畢五年以後所犯之要件方得為之
    ，如前所述，被告前於九十三年二月間因犯竊盜案件，經本
    院判處有期徒刑二月，判決確定後方於九十三年四月二十三
    日易科罰金執行完畢，被告於前案受有期徒刑易科罰金執行
    完畢後之六月有餘即再犯本件案件，核諸前開說明，本院根
    本無法對被告依刑法第七十四條為緩刑宣告之餘地，必需向
    被告說明。最後本院在此也深切的盼望，希望被告能確實定
    期至醫院就醫，遵照醫囑而得使自己所罹患之精神方面疾病
    得到最妥善之控制，外出時也儘量能有家人的陪同（也請被
    告之先生及家人能夠予以密切之配合），本院合議庭三位法
    官均冀望這是法院最後一次對被告科以刑罰，也希望被告在
    家人及醫生之共同照料下而得使自己重生！
據上論斷，應依刑事訴訟法第四百五十二條、第二百九十九條第
一項前段、刑法第三百二十條第一項，第四十七條、第四十一條
第一項前段，罰金罰鍰提高標準條例第一條前段、第二條，判決
如主文。
本案經檢察官陳舒怡到庭執行職務。
中　　華　　民　　國　　94　　年　　3 　　月　　25　　日
　　　　　　　　　刑事第九庭審判長法　官　葉建廷
                                  法  官  官信成
                                  法  官  葉珊谷
以上正本證明與原本無異。
檢察官、被告如不服本判決，應於判決送達後10日內，向本院提
出上訴狀（告訴人乙○○如不服本判決，應向檢察官提出聲請，
由檢察官斟酌是否提起上訴，不得直接向本院提起上訴，且上訴
期間之計算，係以檢察官收受本判決之時間為準，並非以告訴人
收受本判決之時間為準）。
　　　　　　　　　　　　    　　　書記官　顏淑華
中　　華　　民　　國　　94　　年　　3 　　月　　25　　日
附錄本案論罪科刑法條全文：
中華民國刑法第三百二十條：
意圖為自己或第三人不法之所有，而竊取他人之動產者，為竊盜
罪，處五年以下有期徒刑、拘役或五百元以下罰金。
意圖為自己或第三人不法之利益，而竊佔他人之不動產者，依前
項之規定處斷。
前二項之未遂犯罰之。
